臺灣高等法院臺中分院刑事判決　　　　95年度上易字第1534號
上　訴　人　臺灣臺中地方法院檢察署檢察官
被　　　告　乙○○
上列上訴人因被告妨害自由案件，不服臺灣臺中地方法院95年度
易字第 1767號中華民國95年9月28日第一審判決（起訴案號：臺
灣臺中地方法院檢察署 95年度偵字第11218號），提起上訴，本
院判決如下：
    主  文
上訴駁回。
    事實及理由
一、本案經本院審理結果，認第一審判決應刪除犯罪事實欄第九
    行、第十行「反唇相譏，並」五字及刪除理由欄二、第二行
    「品行尚稱良好」六字，並於理由欄二、論罪欄補充「查被
    告行為後，刑法第33條第5款於 95年7月1日修正公布施行。
    修正後刑法第33條第5款規定「罰金：新臺幣1千元以上，以
    百元計算之」，與修正前刑法第 33條第5款規定「罰金：（
    銀元） 1元以上」不同。比較新舊法結果，以修正前即行為
    時法較有利於被告，故依刑法第2條第1項前段規定，本案被
    告所犯之罪之法定罰金刑部分，自應適用行為時之法律即修
    正前刑法第 33條第5款規定決定其罰金部分之法定刑。又被
    告行為後，刑法施行法第1條之1於 95年6月14日經以華總一
    義字第09500 085181號令修正公布增訂。修正增訂之刑法施
    行法第1條之1規定「中華民國94年1月7日刑法修正施行後（
    按指95年7月1日），刑法分則編所定罰金之貨幣單位為新臺
    幣。94年1月7日刑法修正時，刑法分則編未修正之條文定有
    罰金刑者，自94年1月7日刑法修正施行後，就其所定數額提
    高為30倍。但72年6月26日到 94年1月7日新增或修正之條文
    ，就其所定數額提高為3倍」。本件被告所犯刑法第305條恐
    嚇危害安全罪之法定刑有罰金刑（得科銀元 3百元以下），
    且為刑法分則編未修正之條文而定有罰金刑者；於刑法施行
    法第1條之1修正增訂前，其貨幣單位為銀元，罰金刑之提高
    標準應適用罰金罰鍰提高標準條例第 1條之規定「依法律應
    處罰金、罰鍰者，就其原定數額得提高為 2倍至10倍。」而
    再依現行法規所定貨幣單位折算新臺幣條例第 2條規定「現
    行法規所定金額之貨幣單位為圓、銀元或元者，以新臺幣元
    之 3倍折算之。」如換算為新臺幣，則該罪法定刑罰金刑部
    分，應為罰金新臺幣 9千元以下（3百元乘10乘3）。如適用
    刑法施行法第1條之1規定提高 30倍，亦為新臺幣9千元以下
    （3百元乘 30）。比較新舊法適用之結果，其關於法定刑為
    罰金部分之提高標準，新舊法均無不利之情形，故依刑法第
    2條第1項前段規定，本案關法定刑罰金提高標準部分，自應
    適用行為時之法律即罰金罰鍰提高標準條例第 1條前段及現
    行法規所定貨幣單位折算新臺幣條例第 2條之規定」，另法
    條欄再增列「現行法規所定貨幣單位折算新臺幣條例第 2條
    」，均在此補充外，其餘認事用法及量刑均無不當，應予維
    持，並引用第一審判決書記載之事實、證據及理由（如附件
    ）。
二、檢察官依告訴人丙○○之請求提起上訴，上訴意旨略稱：告
    訴人從頭到尾沒罵過被告髒話，且「這是我家的地，我有繳
    稅金」等語，是在警察來時告訴人才說的，原審判決認定事
    實有誤云云。惟查原審判決犯罪事實欄並未認定告訴人有辱
    罵被告髒話一情，僅稱告訴人「反唇相譏」，而本院認「反
    唇相譏」究係以何語相譏，原審未予明確認定即不具任何意
    義，故本院予以刪除，而此並不影響本案事實之認定，附此
    敘明。再查告訴人雖稱「這是我家的地，我有繳稅金」等語
    是在警察來時才說的云云，惟被告於警詢、原審及本院審理
    時均一致供稱：警員未到前，其向丙○○質稱其門口放有「
    禁止停車」之牌子及花盆是路霸等語後，丙○○即稱「這是
    我家的地，我有繳稅金」等語。再參以告訴人指稱被告在說
    第二句話「你在壞什麼」前，其均沈默以對云云，然倘若告
    訴人當時完全不發一語，被告豈會無緣無故地說：「你在壞
    什麼？」，原審判決認此一部分事實，以被告所言較為可信
    ，尚無不合。因此檢察官依告訴人請求提起上訴，並認原審
    量刑過輕，並無理由，應予駁回。
據上論結，應依刑事訴訟法第368條、第373條，判決如主文。
本案經檢察官甲○○到庭執行職務。
中　　華　　民　　國　　96　　年　　1 　　月　　17　　日
            刑事第八庭    審判長法　官  羅  得  村
                                法　官  劉  榮  服
                                法　官  張  靜  琪
上列正本證明與原本無異。
不得上訴。
                                書記官  陳  妙  瑋
中　　華　　民　　國　　96　　年　　1　 　月　　18　　日
